Minutes et répertoires du notaire Nicolas BAULDRY, janvier 1633 - décembre 1642 (étude XIX)
Archives nationales
- Minutes de Nicolas BAULDRY, janvier 1633 - décembre 1642; MC/ET/XIX/404 - MC/ET/XIX/424
  - Minutes. 1642, juillet - décembre, juillet - décembre 1642; MC/ET/XIX/424; Document détérioré.
    - CIMETIERE SAINT JEAN § Bail d'une place située dans le CIMETIERE SAINT JEAN, 11 septembre 1642; MC/ET/XIX/424
    - MARINIER (Sulpice) m/r/ Chaudelier en Suif porte Baudoyer § mariage de Sulpice MARINIER avec Marguerite DELESCURE veuve de Michel FREMAIN maître chandelier en suif; Inventaire des biens de la futur épouse le 15 septembre, 14 septembre 1642; MC/ET/XIX/424
      inventaire; contrat de mariage; Marinier, Sulpice
    - Obligation par Pierre Durand, notaire au Châtelet, demeurant rue Vieille-du-Temple, paroisse Saint-Gervais, et François Beuillet, bourgeois de Paris, demeurant rue Saint-Martin, envers Jacques Faudoire, bourgeois de Paris, de la somme de 420 l., 15 septembre 1642; MC/ET/XIX/424
      obligation; Saint-Martin (rue); Vieille-du-Temple (rue); Beuillet, François; Durand, Pierre; Faudoire, Jacques; notaire
    - Inventaire après décès d'Henry Ruzé d'Effiat marquis de Cinq-Mars, grand écuyer de France, rue d'Autruche proche de Louve, par Saint-Germain - l'Auxerrois., 17 septembre 1642; MC/RS//960; 41 ff. papier
      (fol. 25): En une garde-robe de l'hôtel d'Effiat,.
      '... une guitarre, garnye de son estuict, prisée... 10 1.
      Cote originelle du document:
      MC/ET/XIX/424
      Informations concernant le classement et la cotation du document:
      Acte coté en Réserve.
      Actes signalés par le personnel du Minutier central des notaires de Paris, 2002-2011 (base de données migrée: voir contexte dans le Plan d’orientation général - Notaires de Paris, guides thématiques du Minutier).
      ou
      Documents du Minutier central concernant l'histoire de la musique (1600-1650), par Madeleine Jurgens, tome II [études XI à XX, 1900 actes], Paris, Archives nationales, 1974, p. 905 (instrument de recherche imprimé dématérialisé, certaines notices sont plus détaillées dans la version intégrale accessible en ligne par la rubrique 'Autres instruments de recherche', voir contexte dans le Plan d’orientation général - Notaires de Paris, guides thématiques du Minutier).
      Date de création de la notice: 2002
      inventaire après décès; Autriche (rue d'); Cinq-Mars, Henri Coeffier de Ruzé d'Effiat (1620-1642, marquis de)
    - CHILLY (terroir de) § Vente de terres à terroir de CHILLY, 28 septembre 1642; MC/ET/XIX/424
    - Promesse par Jean Turis, compagnon menuisier, à Jean Brillard, facteur d'orgue dans l'enclos Sainte-Catherine de lui faire tous les ouvrages nécessaires à l'orgue de l'église Saint-Pierre de Chaillot conformément au marché passé avec Nicolas Quintaine, curé de Saint-Pierre, devant Richer, greffier de Chaillot, le 21 septembre., 30 septembre 1642; MC/ET/XIX/424
      Musique XVIIe siècle [2407 actes], par Madeleine Jurgens et le personnel du Minutier, 1954-1996 ( fichier papier entièrement dématérialisé; voir contexte dans le Plan d’orientation général - Notaires de Paris, guides thématiques du Minutier).
      promesse; facteur d'instruments de musique; menuisier; curé; greffier
    - MENUISERIE marché de § Jean TURIS compagnon menuisier des l'enclos Sainte-Catherine promet à Jean BRILLARD facteur d'orgues demeurant ds l'enclos Sainte-Catherine de faire la. .. de l'orgue de l'église Saint PIERRE de CHAILLOT moi. 256 lts, 30 septembre 1642; MC/ET/XIX/424
      marché; Turis, Jean; Brillard, Jean; menuisier
    - MENUISIER Compagnon, TURIS Jean, demeurant enclos Sainte-Catherine § Marché de menuiserie, 30 septembre 1642; MC/ET/XIX/424
      marché; Turis, Jean
    - MASPARAULT (Louise de) ep. en seconde noce de Claude Desmarestz maître d'hôtel ordinaire du Roi § Bail durant 4 ans d'une maison à TOURS appellée le nom de Jésus moy. 250 L. par an, 30 septembre 1642; MC/ET/XIX/424
    - FOURCY (Marie de) veuve d'Antoine RUZE mis d'Effiat § Bail par Marie de FOURCY à Sebastien LEBIGOT procureur fiscal du marquisat de Longjumeau et Marie DELANOUE sa femme pour 9 ans de la terre, seigneurie, marquisat de LONGJUMEAU et autres, 6 octobre 1642; MC/ET/XIX/424
    - LESCUYER (Daniel) praticien au Châtelet de Paris paroisse Saint-Gervais § mariage de Daniel LESCUYER fils de défunt Sebastien L. sergent à Verge au Châtelet de Paris et de Espérance HERBIN sa veuve avec Marie PRIEUR fille de Melchior P. sergent en la justice de Rozay en Brie et de Marie DU MOY son ép., 8 octobre 1642; MC/ET/XIX/424
      Lescuyer, Daniel
    - DE LA PIERRE (Jean) m/r/ fourbisseur garnisseur d'épées r. Saint-Honoré paroisse Saint-G. l'Aux. § Donnation mutuelle entre. .. et Jeanne MERIANNE sa femme, 8 octobre 1642; MC/ET/XIX/424
      donation; De La Pierre, Jean
    - COUTURIÈRE (apprentissage de) § Mise en apprentissage durant 2 ans par Catherine de MOUY épouse de Louis VIOLET tailleur d'habits au faubourg Saint-Germain des Près rue des fossoyeurs paroisse Saint-Sulpice de Madeleine V. voir fille âgée de 14 ans chez Barbe ROUSELIN maîtresse couturière, fille majeure demeurant rue du Monceau paroisse Saint-Gervais. Pas de frais d'apprentissage., 9 octobre 1642; MC/ET/XIX/424
    - FOURCY (Charlotte de) veuve de Charles FAYE chevalier seigneur d'Espesse conseiller aux conseils d'état et privé et de ses finances § Procuration par Charlotte de FOURCY tutrice de ses enfants mineurs à Henry FAYE d'ESPESSE conseiller au Pr de Rouen et L. H. FAYE chanoine d'Egl. de Paris, prieur de N.D. de Gournay/Marne et abbé de Saint-Pierre de Vienne pour regir ts ses biens, 10 octobre 1642; MC/ET/XIX/424
      procuration; Fourcy, Charlotte de
    - FAUBOURG Saint-VICTOR près la Croix de Clamart § Bail d'une maison au. .., 10 octobre 1642; MC/ET/XIX/424
    - DECHARGEURS de VINS (communauté des) § 7 actes conclus entre la communauté des DECHARGEURS de VINS, 12 octobre 1642; MC/ET/XIX/424
      Dechargeurs de Vins, communauté des
    - COCUEL (Claude) marchand tapissier § Bail durant 4 ans par. .. d'une maison lui appartenant située sur le chaussée de Saint-Antoine moy. 700 L ts, 13 octobre 1642; MC/ET/XIX/424
      bail; Cocuel, Claude
    - ACIER (fabrication de l') § Association pour la transformation du fer en acier., 14 octobre 1642; MC/ET/XIX/424
    - BOURLON (Madeleine) § Réception de Madeleine BOURLON fille de Mathieu B. conseiller du Roi, maître ordinaire en la Chambre des Comptes et Christine BAILLY son épouse au monastère de la CONCEPTION de la VIERGE moyennant 9000 Lts., 15 octobre 1642; MC/ET/XIX/424
      Bourlon, Madeleine
    - LINGE § Obligation de 4400 £. pour fourniture de LINGE ainsi que le blanchissage pour les années 1637 à 1642, 15 octobre 1642; MC/ET/XIX/424
      obligation
    - FAUBOURG SAINT VICTOR maison à l'enseigne du Vert galand près la Cx de Clamart § Bail de maison au FAUBOURG SAINT VICTOR durant 3 ans moy. 200 L. par an, 17 octobre 1642; MC/ET/XIX/424
    - MOULU (François) marchand menuisier demeurant sur le pont des chambre maître Hugues § mariage de François MOULU avec Geneviève BOURSAULT fille de Jean B marchand b de P. r. Saint-Victor paroisse Saint-Médard et Marguerite DELAISTRE sa femme, 19 octobre 1642; MC/ET/XIX/424
      contrat de mariage; Moulu, François
    - PEQUELOT (Marguerite) § Inventaire après décès de Marguerite PEQUELOT à la requête de François MOULU marchand meunier sur le point de Ch. maître Hugues paroisse Saint-Gervais, 21 octobre 1642; MC/ET/XIX/424
      inventaire; Pequelot, Marguerite
    - RUZÉ d'EFFIAT (Henry) + gd écuyer de France § Quittance provenant de la liquidation de partie des biens de Henry RUZÉ d'EFFIAT, 22 octobre 1642; MC/ET/XIX/424
      quittance; Ruzé d'Effiat, Henry
    - HUET (Michel) menuisier natif de Boulogne § Décharge d'intérêts civils par Nicole de LIGENDE veuve de Jean FLAGEOLLET marchand de vins r. de la Mortellerie à l'enseigne du Leonne à. .. en raison des liaisons qu'elle a eu avec ce dernier moy. 175 Lts, 23 octobre 1642; MC/ET/XIX/424
      Huet, Michel
    - RUZÉ d'EFFIAT (Jean) conseiller aumônier du Roi abbé commend. de Trois Fontaines Saint-Sernin de Toulouse et Saint-Michel § Substitution de procuration pour au nom de Jean RUZÉ d'EFFIAT procéder à l'arpentage de 400 arpents de bois dépendant de l'abb. de TROIS FONTAINES, 24 octobre 1642; MC/ET/XIX/424
      procuration; Ruzé d'Effiat, Jean
    - GIRARD (Louis) maître maçon à la Cx Faubin § Arrêté de comptes entre. .. et Charles GIRARD maçon aud. lieu, 24 octobre 1642; MC/ET/XIX/424
      Girard, Louis
    - POISSONS (marché de) § Vente par Laurent CHARPENTIER marchand à Poissy vend à Jacques NIVET marchand de poissons bourgeois de Paris ttes les anguilles qui lui appartiennent, 28 octobre 1642; MC/ET/XIX/424
      acte de vente; Poissons, marché de
    - MAISON NEUVE (fief terre et seigneurie de la) près Saint-Germain en Laye sous les murs du parc du Château paroisse du Mesnil § Accords concernant l'adjudication de fief terre et seigneurie de la MAISON NEUVE, 31 octobre 1642; MC/ET/XIX/424
      accord; Maison Neuve, fief terre et seigneurie de la
    - SAIGE (Marguerite) § Réception de Marguerite SAIGE fille de Léonnard S. conseiller du Roi, receveur des tailles en l'élection de Brives en Limousin et Marie JOLY son ep. au monastère des FILLES de la CROIX ordre reformé de Saint-Dominique établi à la Cx Faubin moy. 6000 Lts, 31 octobre 1642; MC/ET/XIX/424
      Saige, Marguerite
    - CARRÉ (Marie) veuve de Léon Gaultier conseiller du roi au bail de Provins § Testament de Marie CARRÉ, 5 novembre 1642; MC/ET/XIX/424
      testament; Carré, Marie
    - CHOCART (Antoinette) veuve de Jacques SAVART maître peignier tablettier rue de la pelleterie paroisse Saint-Barthélemy § Mariage de Antoinette CHOCART, 6 novembre 1642; MC/ET/XIX/424
      contrat de mariage; Chocart, Antoinette
    - DESHAYES (Nicolas) maître peignier tablettier r. de la Savaterie paroisse Saint-Pierre-des-Arcis § Mariage de Nicolas DESHAYES avec Antoinette CHOSART veuve de Jacques SAVART maître peignier tablettier r. de la Pelleterie paroisse Saint-Barthélemy, 6 novembre 1642; MC/ET/XIX/424
      contrat de mariage; Deshayes, Nicolas
    - MALON (Charles Henry de) chevalier seigneur de Bercy, Conflans, Charenton § Bail de terres par Charles Henry de MALON, 7 novembre 1642; MC/ET/XIX/424
      bail; Malon, Charles Henry de
    - VANNIER (apprentissage de) § Mise en apprentissage durant 3 ans par Elisabeth BIGOT veuve de Jacques de LA VARANNE maître écrivain, d'Isaac de LA V. son fils chez Jacques REGNAULT vannier en marchandise de Flandre moy. 36 Lts., 8 novembre 1642; MC/ET/XIX/424
    - MARINE (terroir de) en Vexin § Bail de terres à terroir de MARINE, 9 novembre 1642; MC/ET/XIX/424
      bail; Marine, terroir de
    - POTIER d'ETAIN (apprentissage de) § Mise en apprentissage durant 6 ans par Mathieu VINOT conseiller secrétairedu Roi M/on/ Cour. de Fr. et finances demeurant r. de Seine paroisse Saint-Sulpice de Liger HUMBERT son domestique âgé de 19 ans chez Jean PERRIN maître potier d'étain à la porte Baudoyer paroisse Saint-Gervais moy. VI/XX/ Lts, 13 novembre 1642; MC/ET/XIX/424
    - LE SUEUR (Jean) + marchand bourgeois de Paris § Accords entre les héritiers de Jean LE SUEUR concernant une maison à RIS près Corbeil, 14 novembre 1642; MC/ET/XIX/424
      accord; Le Sueur, Jean
    - DIDOT (Claude) C/on/bourrelier r. de Jouy paroisse Saint-Paul § mariage de Claude DIDOT fils de défunt Claude D. laboureur à Brasseville en Lorraine et Catherine HUGOT sa femme avec Marie BESLY fille majeure demeurant r. de la Verrerie paroisse Saint-Jehan, fille de feus Nicolas B. fille de feus Nicolas N. voiturier par eau à Vienne la Château en Lorraine près Saint-Mendrould et Jeanne MOYAN jadis sa femme, 16 novembre 1642; MC/ET/XIX/424
      contrat de mariage; Didot, Claude
    - PRUDHOMME (Michel) maçon au port de Charenton § Obligation par .. à Antoine RICART dit DELAROCHE maçon à Nogent/marne pour travaux de maçonnerie par lui faits en son atelier aux carrières de Charenton, 18 novembre 1642; MC/ET/XIX/424
      obligation; Prudhomme, Michel
    - OZANNE (Nicolas) C/on/ rôtisseur à Saint-Antoine-des-Champs § Mariage de Nicolas OZANNE avec Catherine DELAISTRE veuve de Francois PAUBERT c/ne/ ordinaire du charrois de l'artillerie de France; Inventaire des biens de sa femme le 26 nov., 25 novembre 1642; MC/ET/XIX/424
      inventaire; contrat de mariage; Ozanne, Nicolas
    - FIGUIER (rue du) § Bail de maison moy. 350 L. par an, 29 novembre 1642; MC/ET/XIX/424
      bail; Figuier, rue du
    - VITRIER (maître), DOR (Pierre), r. Saint-Antoine § Marché de vitres, 2 décembre 1642; MC/ET/XIX/424
      marché; Dor, Pierre
    - VITRES (marché de) § Pierre DOR maître vitrier rue Saint-Antoine promet aux religieuses de SAINT-ANTOINE-DES-CHAMPS de faire ttes les réparations de. .. en leur couvent moy. 78 Lts, 2 décembre 1642; MC/ET/XIX/424
      marché; Dor, Pierre; vitrier
    - CHARRON CAROSSIER (apprentissage) § Mise en apprentissage durant 3 ans par Balthazard DORME meunier aux moulins des enfers et purgatoire de Jean D. son fils chez Jacques LIMOSIN maître Charron carossier moyennant 150 l.ts, 3 décembre 1642; MC/ET/XIX/424
    - Remise d'intérêts civils par Toussaint Briart, marchand perruquier, demeurant rue des Vieilles-Boucheries, à Jean Michelin, peintre, demeurant Saint-Thomas-du-Louvre (rue), pour excès et voies de fait commis à son encontre sur le pont Saint-Michel, le jour de la Saint Marcel en novembre dernier, par lui et son complice, moyennant 50 l. Michelin fera gratuitement les portraits de Briart et d'une fille de son choix. À la suite: - 1643, 20 mars.- Remise des deux portraits par Michelin., 3 décembre 1642; MC/ET/XIX/424
      Documents du Minutier central concernant les peintres, sculpteurs et graveurs au XVIIe siècle (1600-1650), par Marie-Antoinette Fleury et Martine Constans, tome II [études XI à XX, 2445 actes], Paris, Archives nationales, 2010, notice n°1581 (instrument de recherche imprimé dématérialisé, certaines notices sont plus détaillées dans la version intégrale accessible en ligne par la rubrique 'Autres instruments de recherche', voir contexte dans le Plan d’orientation général - Notaires de Paris, guides thématiques du Minutier).
    - DURY (Charles) architecte des bâtiments du Roi r. Neuve Saint-Eustache § Vente par... Mathurin D. maître maçon et M/te/ AUBERT sa femme - Jean DURY maître maçon et Anne ROUSSEAU sa femme - Charles D. maître maçon rue Neuve Saint-Eustache - Jacques D. chirurgien même rue à Claude MONNARD architecte des bat. juré en maçonnerie bourgeois de Paris r. et culture Ste Catherine - d'une maison rue Saint-François bâtie par led. .. père moy. 10 000 £ts, 11 décembre 1642; MC/ET/XIX/424
      acte de vente; Dury, Charles
    - VILLENEUVE LA LIONNE en Brie § Titre nouvel, 11 décembre 1642; MC/ET/XIX/424
    - BATEAU (transport de) § Pierre HEZART voiturier par terre à Canne proche Montereau Fault Yonne promet à Jean TRIBOU voiturier par eau à Villeneuve le Roi de transporter j... Villeneuve le Roi un trait de bateau moyennant 210 l.ts., 12 décembre 1642; MC/ET/XIX/424
      cession
    - MENUISIER apprentissage § Mise en apprentissage, durant 4 ans par Philippe LEFEBURE, cy devant concierge du maréchal de Thorax, de Nicolas Lefebure son fils, chez François CEPITEL, maître menuisier rue Cloche Perce paroisse Saint-Paul moi. 90 lts, 15 décembre 1642; MC/ET/XIX/424
      contrat d'apprentissage; Lefebure, Philippe; Lefebure, Nicolas; Cepitel, François
    - LHEUREUX (Jean) maçon r. de la Mortellerie paroisse Saint-Paul § Vente par... à Antoine PETIT menuisier à Noyon d'une maison à NOYON rue de l'Ange autrement dit des archers moy. 27 £ 10 sols, 26 décembre 1642; MC/ET/XIX/424
      acte de vente; Lheureux, Jean
    - PORT AU PLATRE hors la porte Saint-Antoine § Bail de terre au PORT AU PLATRE, 19 octobre 1643; MC/ET/XIX/424
- Répertoire(s) de Nicolas BAULDRY, 1633 - 1642; MC/RE/XIX/1/A - MC/RE/XIX/1/B
  - Répertoire. 1633 - 1641, décembre, 1633 - décembre 1641; MC/RE/XIX/1/A
    Informations concernant le classement et la cotation:
    Le niveau inférieur de description, quand il existe, correspond aux mentions d'actes contenues dans le répertoire. Parmi celles-ci, certaines peuvent y être décrites, de manière plus ou moins détaillée. Pour consulter l'acte proprement dit, il convient de rechercher la cote au niveau des articles (registre ou liasse) des minutes du notaire (cote de type 'MC/ET').
  - Répertoire. 1642, janvier - 1642, janvier 1642 - 1642; MC/RE/XIX/1/B